臺灣板橋地方法院刑事判決　　　　　　 100年度訴字第1989號
公　訴　人　臺灣板橋地方法院檢察署檢察官
被　　　告　張子胤
選任辯護人　林賢宗律師
被　　　告　陳建文
選任辯護人　曾昭牟律師
被　　　告　張志偉
　　　　　　許新富
上列二人共同
選任辯護人　趙元昊律師
　　　　　　黃慧仙律師
被　　　告　劉宗榮
　　　　　　　　　　(現羈押於法務部矯正署臺北看守所)
選任辯護人　林聖鈞律師
上列被告因違反毒品危害防制條例案件，經檢察官提起公訴（一
百年度偵字第一一二八一號、第一二七六八號、第一四○七九號
、第一四○九七號、第一四一三九號、第一七一○七號），本院
判決如下：
    主  文
張子胤持有第二級毒品，處有期徒刑月，扣案甲基安非他命藥
錠壹顆（驗餘淨重零點貳陸伍柒公克），沒收銷燬之；又未經許
可持有槍枝之主要組成零件，處有期徒刑柒月，併科罰金新臺幣
萬元，罰金如易服勞役，以新臺幣壹仟元折算壹日，扣案土造
金屬槍管壹支，沒收之；又轉讓第三級毒品，處有期徒刑陸月，
行動電話壹具（不含0000000000之SIM 卡）、沒收之，未扣案轉
讓毒品所得新臺幣捌佰元，沒收之，如全部或一部分不能沒收時
以其財產抵償之。應執行有期徒刑壹年貳月，扣案甲基安非他命
藥錠壹顆（驗餘淨重零點貳陸伍柒公克），沒收銷燬之，扣案土
造金屬槍管壹支，行動電話壹具（不含0000000000之SIM 卡），
均沒收之，未扣案轉讓毒品所得新臺幣捌佰元，沒收之，如全部
或一部分不能沒收時以其財產抵償之。
陳建文販賣第三級毒品，處有期徒刑年，扣案愷他命（ketami
ne）捌包（驗餘總純質淨重柒貳點捌公克）、磅秤壹台、分
裝袋壹批及行動電話壹具（不含0000000000之SIM 卡），均沒收
之；未扣案販賣毒品所得新臺幣壹仟伍佰元，沒收之，如全部或
一部分不能沒收時以其財產抵償之。
張志偉販賣第二級毒品，累犯，處有期徒刑肆年，扣案之愷他命
（ketamine）包（總毛重壹肆捌點肆陸公克）、壹瓶（毛重
點壹陸公克），均沒收之、扣案MDMA貳佰伍拾陸顆（總毛重柒柒
點肆肆公克），均沒收銷燬之，未扣案之販賣毒品所得新臺幣
萬玖仟元，沒收之，如全部或一部分不能沒收時以其財產抵償之
；又販賣第二級毒品，累犯，處有期徒刑肆年陸月；又轉讓第三
級毒品，累犯，處有期徒刑月，扣案愷他命壹包（純質淨重肆
捌點壹陸貳公克），沒收之。應執行有期徒刑捌年，扣案之愷
他命（ketamine）包（總毛重壹肆捌點肆陸公克）、壹瓶（毛
重點壹陸公克），均沒收之，扣案MDMA貳佰伍拾陸顆（總毛重
柒柒點肆肆公克），均沒收銷燬之，扣案愷他命壹包（純質淨重
肆捌點壹陸貳公克），沒收之，未扣案之販賣毒品所得新臺幣
萬玖仟元，沒收之，如全部或一部分不能沒收時以其財產抵償
之。
劉宗榮販賣第二級毒品，累犯，處有期徒刑年拾月；又販賣第
二級毒品，累犯，處有期徒刑肆年，扣案MDMA捌拾捌顆（總質純
淨重壹點玖肆公克）、壹顆（驗餘淨重零點壹公克），均沒
收銷燬之，扣案愷他命壹包（純質淨重陸陸點柒壹零公克）、
貳小包（總純質淨重壹零點貳柒柒肆公克）、壹小罐（純質淨重
貳點伍壹肆玖公克）、磅秤壹台及夾鍊袋壹包，均沒收之。應執
行有期徒刑陸年，扣案MDMA捌拾捌顆（總質純淨重壹點玖肆公
克）、壹顆（驗餘淨重零點壹公克），均沒收銷燬之，扣案愷
他命壹包（純質淨重陸陸點柒壹零公克）、貳小包（總純質淨
重壹零點貳柒柒肆公克）、壹小罐（純質淨重貳點伍壹肆玖公克
）、磅秤壹台及夾鍊袋壹包，均沒收之。
許新富乘他人急迫貸以金錢，而取得與原本顯不相當之重利，處
拘役伍拾日，如易科罰金，以新臺幣壹仟元折算壹日；又意圖販
賣而持有第二級毒品，處有期徒刑伍年陸月，扣案含有MDMA及愷
他命成份之藥錠伍佰柒拾貳顆（驗餘總淨重壹佰陸拾點壹公
克），均沒收銷燬之，扣案愷他命伍小包（驗餘總質純淨重壹玖
點零貳零公克）、耐妥眠伍拾顆（驗餘淨重壹壹點捌捌陸貳公
克）、夾鍊袋捌包、夾鏈袋玖佰個等物，均沒收之。
    事  實
一、張子胤持有毒品、槍枝主要組成零件及轉讓毒品部分：
  (一)張子胤明知甲基安非他命係毒品危害防制條例所規定之第二
    級毒品，不得非法持有，仍於民國九十八年間某日，在桃園
    縣某PUB ，以每顆新臺幣（下同）六百元之代價，向姓名年
    籍均不詳之成年人，購入二顆甲基安非他命藍色圓形藥錠，
    其中一顆隨即施用（施用部分未據檢察官起訴），因覺施用
    後身體不適，竟另基於持有之犯意，將所餘一顆甲基安非他
    命藥錠（驗餘淨重○．二六五七公克），隨手置放於新北市
    ○○區○○路二九八巷十八號十二樓住處而持有之。嗣於一
    百年四月二十八日上午八時三十分許，經警方持本院核發之
    搜索票至張子胤上址搜索，當場扣得上揭甲基安非他命藥錠
    一顆。
  (二)張子胤明知未經許可，不得持有具殺傷力之子彈及槍枝主要
    組成零件，仍於九十八年間某日，在臺北市○○○路某處，
    收受不詳友人所交付之具殺傷力之子彈二顆（均非制式子彈
    ，由金屬彈殼組合直徑9mm 金屬彈頭而成）及屬槍枝主要組
    成零件之土造金屬槍管一支等物，並將之置放在新北市○○
    區○○路二九八巷十八號十二樓住處房內之衣櫃，而無故持
    有之，嗣於一百年四月二十八日上午八時三十分許，經警方
    持本院核發之搜索票至張子胤上址搜索，並當場扣得上揭具
    殺傷力之子彈二顆（均因鑑定而試射完畢）、土造金屬槍管
    一支等物，始查知上情。
  (三)張子胤、黃姿雅（綽號小綠，本院另行以簡易判決處刑程序
    審理）係朋友關係，均有施用毒品之惡習，亦均明知愷他命
    （ketamine）係毒品危害防制條例所規定之第三級毒品，不
    得非法持有、轉讓，黃姿雅於一百年四月十一日下午六時許
    ，接獲友人吳柏緯以0000000000門號撥入其持用之00000000
    00門號向其調取愷他命欲供己施用，因黃姿雅無愷他命可供
    交付，仍基於轉讓愷他命之犯意，撥打友人張子胤持用之00
    00000000門號，聯絡張子胤調取愷他命以供轉讓予吳柏緯，
    張子胤於接獲黃姿雅之來電後，即基於轉讓愷他命之犯意，
    ，於一百年四月十一日下午八時許，在新北市○○區○○街
    三十八巷五十七弄四號十樓之二黃姿雅住處樓下之「全聯超
    市」旁，以八百元代價將愷他命二包交予黃姿雅，黃姿雅購
    得上開愷他命後，未支付八百元購毒款與張子胤即先行離去
    ，嗣於同日下午十時許，在其上址住處附近之某「萊爾富超
    商」，將上開愷他命二包轉讓與吳柏緯，並收受吳柏緯交付
    之八百元後，委請吳柏緯騎車搭載其至張子胤位在新北市○
    ○區○○路二九八巷十八號十二樓住處附近，再自行前往與
    張子胤見面，始將前開收自吳柏緯之八百元款項交與張子胤
    。嗣警方於一百年四月十二日下午九時二十六分許，在臺北
    市○○區○○路四段四五三巷口，見吳柏緯行止有異，經徵
    得吳柏緯同意後，自吳柏緯所著牛仔褲右邊口袋內，扣得上
    開吳柏緯自黃姿雅處受讓尚餘之愷他命一包（驗餘淨重一．
    二○二八公克），經吳柏緯向警方供陳上開扣案愷他命取自
    黃姿雅後，警方通知黃姿雅到案說明，黃姿雅坦承上情，復
    供陳該愷他命係經張子胤所交付，警方因而檢具相關事證經
    檢察官報請本院核發搜索票後，於同年四月二十八日上午八
    時三十分許，持該搜索票至張子胤位在新北市○○區○○路
    二九八巷十八號十二樓住處實施搜索，當場扣得愷他命一包
    （驗餘重三．六五二八公克）、電子磅秤一台、愷他命殘渣
    袋一大包、分裝夾鍊袋二大包、行動電話二具（分別插用
    000000 0000 、0000000000門號SIM 卡）、甲基安非他命藍
    色圓形藥錠一顆（同犯罪事實一(一)）、具殺傷力子彈二顆及
    土造金屬槍管一支（同犯罪事實一(二)）等物。
二、陳建文販賣毒品部分：
    陳建文（綽號阿財）明知愷他命係毒品危害防制條例所規定
    之第三級毒品，不得非法持有、販賣，竟仍基於販賣第三級
    毒品愷他命以牟利之犯意，先於一百年四月二十二日零時許
    ，在新北市○○區○○街某巷超商前，以十六萬元之代價，
    向真實姓名不詳綽號「小偉」之成年人販入總重量約八百公
    克之愷他命八包，除部分供已施用外，餘則供販賣。陳建文
    為供販賣毒品之用，除自己使用0000000000號門號作為販賣
    毒品之聯絡工具外，並交付0000000000及0000000000門號與
    張子胤，以利張子胤聯絡購買愷他命，於一百年四月二十二
    日下午十一時十八分許，以0000000000號門號撥打前開交付
    與張子胤之0000000000號門號聯絡張子胤交易愷他命後，即
    將上揭購入之愷他命取出約五公克，在新北市○○區○○路
    四段二二八號六樓居處，以一千五百元之金額販賣予張子胤
    。嗣警方於一百年四月二十八日下午一時三十分許，經陳建
    文同意後在上開居處，實施搜索查獲，並當場扣得上開販賣
    所剩餘之愷他命八包（驗餘總純質淨重七三二．八三公克）
    、磅秤一台、分裝袋一批及行動電話一具（插用0000000000
    門號SIM 卡）等物。
三、張志偉、劉宗榮販賣毒品、張志偉轉讓毒品部分：
    張志偉前因詐欺案件，經本院以九十七年度簡字第四三四六
    號判決判處有期徒刑四月確定，於民國九十八年四月三日易
    科罰金執行完畢；劉宗榮則因持有毒品案件，經本院以九十
    九年度簡字第三○七七號判決判處有期徒刑四月確定，於一
    百年三月十一日易科罰金執行完畢。
  (一)張志偉、劉宗榮均明知MDMA（俗稱搖頭丸，本件製成藥丸狀
    ）及愷他命分別係毒品危害防制條例所規定之第二、三級毒
    品，不得非法持有、販賣，張志偉竟基於低價買入、高價賣
    出之營利犯意，於一百年五月十一日至十八日間某時（即一
    百年五月二十五日前一、二週；起訴書誤載為一百年五月三
    十一日為警查獲前一、二週左右），在新北市○○區○○街
    六十八巷十六號八樓租屋處，向姓名年籍不詳，綽號「小寶
    」之成年男子，以十萬元價格販入愷他命五百公克，及以每
    顆二百餘元之代價販入MDMA四百顆，張志偉僅先支付五百公
    克愷他命之價金十萬元與「小寶」，至於四百顆MDMA之價金
    則俟售出後再行清償；張志偉販入上開MDMA、愷他命後，先
    於一百年五月二十二日至二十三日間某時（起訴書載為一百
    年五月二十五日下午二時三十分許另案為臺灣臺北地方法院
    檢察署檢察官指揮新北市政府警察局刑事警察大隊查獲前二
    、三日），在其上址長安街租屋處，將上開向「小寶」販入
    之MDMA及愷他命，以一萬六千元之價格販賣五十顆MDMA，及
    以二萬九千元之價格販賣一百公克之愷他命予具有販賣MDMA
    及愷他命以營利犯意之劉宗榮，以供劉宗榮販賣，劉宗榮販
    入上開MDMA及愷他命後，未當場支付上開購毒款共四萬五千
    元，嗣新北市政府警察局刑事警察大隊於一百年五月二十五
    日下午二時三十分，持臺灣臺北地方法院核發之搜索票，在
    張志偉上址長安街租屋處查獲，並扣得其上述向「小寶」販
    入後，扣除販賣予劉宗榮所餘之部分毒品愷他命三包（總毛
    重一四八．四六公克）及一瓶（毛重三．一六公克）及MDMA
    二百五十六顆（起訴書誤載為二百十九顆，總毛重七十七．
    四四公克，另案查獲之販賣毒品行為，現由臺灣臺北地方法
    院檢察署檢察官以一百年偵字第一一四五四號、第一四九二
    ○號案件偵辦中）。
  (二)張志偉於前項時、地為警查獲後，經交保在外，猶不知警惕
    ，於一百年五月三十日下午四時三十分許，在新北市○○區
    ○○街二四五巷口之7-11便利超商與劉宗榮見面，劉宗榮先
    清償前開積欠張志偉購毒款項中之三萬九千元（尚欠六千元
    ），張志偉另基於販賣MDMA及愷他命以營利之犯意，將上開
    向「小寶」販入所餘之MDMA及愷他命，以三萬二千元之價格
    販賣一包裝之搖頭丸八十九顆（張志偉原認該包裝內有一百
    顆搖頭丸，惟經劉宗榮購回拆封清點後，發現僅有八十九顆
    ）及以二萬九千元之價格販賣一百公克之愷他命予同具販賣
    毒品以營利犯意之劉宗榮，供劉宗榮販賣，劉宗榮購毒款項
    則未支付張志偉。劉宗榮販入上開MDMA、愷他命後即行分裝
    ，其中愷他命部分，已拿取部分分裝成一包（純質淨重六六
    ．七一○三公克）、二小包（總純質淨重一○．二七七四公
    克）及一小罐（純質淨重二．五一四九公克），MDMA八十九
    顆部分，除其中一顆（驗餘淨重○．一三公克）因顏色呈現
    綠色，與其餘八十八顆均為米色不同，劉宗榮另行保存未加
    分裝外，餘八十八顆（驗餘總質純淨重一三．九四公克）除
    其中一包為八顆裝外，餘均為十顆裝，共分裝成九包。
  (三)張志偉與劉宗榮完成上開交易後，於一百年五月三十日下午
    某時許，攜帶上開向「小寶」販入尚餘之愷他命一包，至友
    人葉祐誠位在新北市○○區○○街二四五巷三十號三樓住處
    ，約在同日下午七時許張志偉並基於轉讓愷他命之犯意，在
    上址房間，無償提供少許愷他命供葉祐誠施用。嗣於一百年
    五月三十日下午八時二十分許，警方持拘票至上址拘提張志
    偉，在現場之葉祐誠（本院另行以簡易判決處刑程序審理）
    見狀，為隱匿犯行，竟基於持有愷他命之犯意，持拿置於上
    址房內電腦桌上之上開愷他命一包欲將之藏放在其房間衣櫃
    內，惟未及藏妥，即為警查獲，並扣得張志偉轉讓所餘之愷
    他命一包（純質淨重四八．一三六二公克）。
  (四)張志偉為警於前項時、地查獲後，協助警方查緝，即以0000
    000000門號，撥打0000000000門號聯絡劉宗榮，要求劉宗榮
    先將其於上開時、地（即事實三、(二)）販入之MDMA及愷他命
    攜至新北市○○區○○街六十八巷十六號八樓租屋處，劉宗
    榮因未將毒品售出，亦未多慮，即於同日下午十一時四十分
    許，攜帶上開販入，扣除前述已分裝之二小包及一小罐後所
    餘之愷他命一包，及分裝後之愷他命九小包共八十八顆MDMA
    至上址後，旋即為警查獲，並扣得上開愷他命一包（純質淨
    重六六．七一○三公克）及MDMA（搖頭丸）九小包共八十八
    顆；另警方徵得劉宗榮同意後，於同年月三十一日零時四十
    分許，在劉宗榮位在臺北市中山區○○○路○段八十三號六
    樓之十九租屋處實施搜索時，另扣得上開劉宗榮已分裝之一
    小罐及二小包愷他命暨上述綠色搖頭丸一顆、磅秤一台及夾
    鍊袋一包等物。
四、許新富重利、意圖販賣而持有毒品部分：
  (一)許新富基於重利之犯意，於一百年五月四日，在新北市○○
    區○○街六十一號一樓居處，乘潘聖文（綽號小胖）投資保
    健食品生意，急於用錢之際，貸與現金三十萬元，約定收取
    每月利息10％之顯不相當之重利，並收受潘聖文所簽發之借
    據、票號四九九四七七號、面額三十萬元之本票及潘聖文之
    身分證影本等物，以為擔保。嗣於一百年六月二十七日下午
    六時十二分許，經許新富帶同警方至其位在新北市新北市○
    ○區○○街六十一號一樓居處實施搜索，扣得潘聖文簽發之
    借據一紙、面額三十萬元之票號四九九四七七號商業本票一
    紙及潘聖文之身分證影本等物，而查知上情。
  (二)許新富（綽號阿鴻）明知MDMA（搖頭丸）、愷他命及硝西泮
    （Nitrazepam、耐妥眠）分別係毒品危害防制條例所規定之
    第二、三、四級毒品，不得非法持有，仍於不詳時、地，向
    不詳之人，以不詳方式取得含有MDMA、愷他命成份之藥錠五
    百八十顆、愷他命五小包及耐妥眠五十顆後，竟起營利販賣
    之意圖，伺機販賣，惟未及售出，即於一百年六月二十七日
    下午六時十二分許，在新北市○○區○○路四段一三四號前
    為警持檢察官核發之拘票拘獲，經警徵得其同意，先在其使
    用之車牌號碼5461-VM 號自用小客車上實施搜索，扣得含有
    MDMA及愷他命成份之藥錠五百三十一顆、愷他命五小包（總
    純質淨重一九．○二○三公克）、耐妥眠五十顆（驗餘淨重
    一一．八八六二公克）、夾鍊袋八包等物；警方再於同日下
    午八時四十分許，對停放在許新富上開居處地下二樓停車場
    之上開自用小客車實施搜索，又扣得置於該車備胎室內之含
    有MDMA及愷他命成份之藥錠四十一顆（此四十一顆藥錠連同
    上開扣得之五百三十一顆藥錠，總淨重一六四公克、驗餘總
    淨重一六三．三一公克，分別有藍色、米黃色、綠色及藍綠
    色四類圓形藥錠，其中藍色及米黃色圓形藥錠僅含有MD MA
    成份，綠色及藍綠色圓形藥錠則同時含有MDMA及愷他命成份
    ，其中綠色圓形藥錠部分之MDMA驗前純質淨重約八十二．四
    二公克，愷他命驗前純質淨重則為七．七七公克，另未查扣
    之八顆已供其施用完畢）等物。
五、案經臺灣板橋地方法院檢察署檢察官指揮臺北市政府警察局
    松山分局移送臺灣板橋地方法院檢察署檢察官偵查起訴。
    理  由
壹、程序部分：
一、按被告以外之人於審判外之言詞或書面陳述，除法律有規定
    者外，不得作為證據；被告以外之人於審判外之陳述，雖不
    符前四條之規定，而經當事人於審判程序同意作為證據，法
    院審酌該言詞陳述或書面陳述作成時之情況，認為適當者，
    亦得為證據。當事人、代理人或辯護人於法院調查證據時，
    知有第一百五十九條第一項不得為證據之情形，而未於言詞
    辯論終結前聲明異議者，視為有前項之同意，刑事訴訟法第
    一百五十九條第一項、第一百五十九條之五分別定有明文。
二、查，被告陳建文及其辯護人於本院準備程序中就下列所引之
    證人陳述、文書證據，均表示同意作為證據；被告張子胤、
    張志偉、許新富等人及其辯護人及被告劉宗榮，於本院準備
    程序中及審理期日，對下列引用之證人陳述、文書證據，表
    示不爭執該等證據之證據能力或表示無意見等語，本院審酌
    各該證據作成時之客觀情況，於作為被告等犯罪行為之證據
    亦屬適當，是依上揭規定，本院下列所引之證據均有證據能
    力。
貳、實體部分：
一、訊據被告張子胤、陳建文、張志偉、劉宗榮、許新富等人，
    除被告張子胤、陳建文、張志偉、劉宗榮等對於上揭犯罪事
    實，被告許新富對於重利之犯罪事實，均坦承不諱外，被告
    許新富則矢口否認有意圖販賣而持有第二級毒品之犯行，辯
    稱：伊無販賣毒品之意圖，其中為警查扣之含MDMA及愷他命
    成份五百三十一顆藥錠，係在一百年四月間被告劉宗榮跟伊
    借錢時，押在伊處的；愷他命五包係伊在酒店購入之後施用
    剩下的，其餘四十一顆MDMA、耐妥眠五十顆，則係伊在五月
    一號生日時在酒店買來施用剩下的；被告劉宗榮本來就欠伊
    七萬元，後來再要向伊借錢十五萬元，目的是要繳法院之罰
    金，後來伊借給他十五萬元，原來伊想要彼簽立本票，但是
    他說不方便，說過一陣子錢就會進來，並說要把毒品押在伊
    處，所以才交付上揭含MDMA及愷他命成分之藥錠五百三十一
    顆，但是伊沒有留下彼借錢之資料云云。經查：
  (一)被告張子胤持有毒品、槍枝主要組成零件及轉讓毒品部分：
    被告張子胤業於偵審中自白犯罪，且有證人吳柏緯、黃姿雅
    於警詢、偵查中之證詞可按，並有卷附交通部民用航空局醫
    務中心一百年五月二十三日航藥鑑字第一○○二八六○號鑑
    定書一紙（被告張子胤持有之含有甲基安非他命成份之藍色
    圓形錠劑）、內政部警政署刑事警察局一百五月十九日刑鑑
    字第一○○○○六四七二一號鑑定書暨照片十八張、扣押物
    照片六張、內政部一百年六月二十七日內授警字第一○○○
    八七一四二三號函及交通部民用航空局醫務中心毒品一百年
    四月二十七日航藥鑑字第一○○二三八四號鑑定書一紙（吳
    柏緯持有之毒品）足按，復有通聯調閱查詢單一份、遠傳資
    料查詢一份調閱電話：0000000000（黃姿雅）、0000000000
    （吳柏緯）、0000000000（張子胤）、中華電信資料查詢表
    一份調閱電話：0000000000（吳柏緯）、0000000000 (黃姿
    雅) 及扣案甲基安非他命藥錠一顆（驗餘淨重○．二六七五
    公克）、土造金屬槍管一支，愷他命一包（驗餘淨重一．二
    ○二八公克），行動電話二具（分別插用0000000000、000
    0000000 門號SIM 卡）可資佐證。被告張子胤對轉讓第三級
    毒品之犯行雖供認不諱，惟仍矢口否認有收到八百元之轉讓
    價金，然查證人吳柏緯在偵查中就被告黃姿雅交付愷他命二
    包後收錢及交錢之過程證稱：「我在萊爾富門口我將八百元
    交給黃姿雅，黃姿雅隨即請我載她到附近一個社區○○路口
    等黃姿雅，黃姿雅下車走到社區警衛室附近，我隱約看到黃
    姿雅與一名男子見面，他們做什麼事我不清楚」等語，被告
    黃姿雅則證稱：「後來約當晚十點左右吳柏緯到我家樓下旁
    邊的萊爾富超商，我將二包愷他命拿給吳柏緯，吳柏緯拿八
    百元給我，我叫吳柏緯騎車帶我去找張子胤長興路家樓下，
    見到張子胤後，我將八百元交給張子胤，當時吳柏緯在旁邊
    。」等語明確，二人證詞互核相符，是被告張子胤否認有收
    取八百元之價款，自非可採，因不影響被告張子胤轉讓毒品
    之犯行僅此敘明，以為認定事實之佐證。
  (二)被告陳建文販賣毒品部分：
    被告陳建文於偵審中自白犯罪，且有同案被告張子胤於警詢
    、偵查中之證詞可稽，並有卷附內政部警政署刑事警察局一
    百年五月十日刑鑑字第一○○○○五八三三九號鑑定書，及
    扣案愷他命八包（驗餘總純質淨重七三二．八三公克）、磅
    秤一台、分裝袋壹批及行動電話壹具（0000000000之SIM 卡
    ）足按。
  (三)被告張志偉、劉宗榮販賣毒品、被告張志偉轉讓毒品部分：
    被告張志偉、劉宗榮於警詢、偵查中均自白犯罪，並有被告
    張志偉、劉宗榮、葉祐誠於警詢、偵查中之證述足按，復有
    卷附新北市政府警察局刑事警察大隊移送書、搜索扣押筆錄
    、扣押物品目錄表各一份及初步驗證單、內政部警政署刑事
    警察局一百年六月十四日刑鑑字第一○○○○七四七五六號
    鑑定書、交通部民用航空局航空醫務中心一百年七月二十七
    日航藥鑑字第一○○三九七六號、第0000000號、第
    0000000號、第0000000號、第000000
    0Ｑ號、第0000000Ｑ號、第0000000Ｑ號、
    第0000000Ｑ號毒品鑑定書足按，並有扣案之愷他命
    三包（總毛重一四八．四六公克）、一瓶（毛重三．一六公
    克）、MDMA二百五十六顆（總毛重七七．四四公克）；扣案
    之MDMA八十八顆（總質純淨重一三．九四公克）、一顆（驗
    餘淨重○．一三公克），愷他命一包（純質淨重六六．七一
    ○三公克）、二小包（總純質淨重一○．二七七四公克）、
    一小罐（純質淨重二．五一四九公克）、磅秤一台及夾鍊袋
    一包；扣案愷他命一包（純質淨重四八．一三六二公克）可
    供佐證。
  (四)被告許新富重利、意圖販賣而持有毒品部分：
   1.被告許新富對於重利之犯行，坦承不諱，並有證人潘聖文
     於警詢、偵查中之證詞足按，復有卷附潘聖文所簽立之本
     票（票號：No.499477 、到期日一百年五月四日、發票日
     一百年五月四日，金額三十萬元）、本票、借據、身分證
     影本扣案可稽。
   2.被告許新富對於意圖販賣而持有扣案之毒品犯行矢口否認
     ，惟查，被告許新富先於偵查中供稱：「五百四十顆綠色
     搖頭丸是劉宗榮欠我七萬元，一百年四月中又要跟我借十
     五萬去繳交法院罰款，因為劉宗榮前債未清我要他簽本票
     ，劉宗榮就說這些貨先放我這邊，過幾天他錢進來，再將
     錢全部還清。剩餘之三十二顆搖頭丸是同五月份，我生日
     時在臺北市○○街CEO 酒店我向少爺以每顆五百元購得」
     云云；本院羈押庭時再供稱：「MDMA的來源，我會完全交
     待清楚，有部分是劉宗榮在一百年四月中旬時，要跟我借
     貸十五萬元，再加上他本來欠我的七萬元，他是要去繳交
     法院的易科罰金的錢，他好像被判四或五個月，他交了MD
     MA五百四十顆綠色的給我，我就一直放在家裡，一百年六
     月七日我要找房子搬家，我才把劉宗榮交給我的MDMA帶到
     車上。」云云，被告許新富上揭辯詞，在被告劉宗榮交付
     毒品之數量上，與其在本院審理時所供五百三十一顆即有
     不符，衡之被告許新富在本院審理時會將被告劉宗榮交付
     之毒品數量由五百四十顆變為五百三十一顆，顯為與查獲
     時，警方先查獲一包為五百三十一顆MDMA（見偵卷一百年
     度偵字第一七一○七號卷附二十五、二十六頁），其後再
     次搜索時始再查獲四十一顆MDMA（見同上偵卷第三十二、
     三十三頁），圖解釋係被告劉宗榮交付時與查獲時包裝數
     量相符合並未分裝，是被告許新富之辯詞是否可採即已有
     疑？再查被告劉宗榮在偵查及本院審理中均一再堅詞否認
     在被告許新富車內查獲之MDMA五百三十一顆藥錠，係伊因
     積欠債務抵押在被告許新富處等語，而被告許新富又無法
     舉出被告劉宗榮積欠其債務之任何證據資料，又與被告許
     新富放款（如本件潘聖文），需由借款人簽立相當金額之
     本票情況不符合，是被告許新富辯稱，被告劉宗榮向伊借
     款抵押扣案毒品等詞，亦無任何證據足供支持；再查被告
     劉宗榮因持有第三級毒品案件經本院以九十九年度簡字第
     三○七七號判處有期徒刑四月，如易科罰金以新臺幣一千
     元折算一日，並經被告劉宗榮於一百年三月十一日辦理易
     科罰金十二萬元執行完畢，已在被告許新富辯稱被告劉宗
     榮借款之前一月，被告劉宗榮即已完納罰金，之後即無再
     以繳納罰金為由向被告許新富借款之必要，是被告劉宗榮
     否認該筆罰金係向被告許新富借取繳交者，即屬可信。綜
     上，被告許新富上揭辯詞委無足取。
   3.按如非以營利售賣意圖而販入，或因其他原因而持有，嗣
     起意圖利售賣，尚未著手於賣出行為，則僅能成立意圖販
     賣而持有毒品之罪，此有最高法院九十二年度台上字第一
     二七五號判決足供參照，查被告許新富經警於一百年六月
     二十七日下午六時十二分許，在新北市○○區○○路四段
     一三四號前為警持檢察官核發之拘票拘獲，經警徵得其同
     意，先在其使用之車牌號碼5461-VM 號自用小客車上實施
     搜索，扣得含有MDMA及愷他命成份之藥錠五百三十一顆、
     愷他命五小包、耐妥眠五十顆、夾鍊袋八包，又再次搜索
     於該車備胎室內扣得含有MDMA及愷他命成份之藥錠四十一
     顆等毒品，有卷附臺北市政府警察局松山分局扣押物品收
     據及扣押物品目錄表、內政部警署刑事警察局一百年七月
     二十六日刑鑑字第一○○○○八七四六三號鑑定書、交通
     部民用航空醫務中心一百年七月二十六日航藥鑑字第一○
     ○三九六五號、第0000000Ｑ號毒品鑑定書足稽，
     被告許新富對於上揭扣案毒品之來源所供之詞雖不足採信
     ，已經詳如上述，然依檢察官所舉卷證資料，亦查無意圖
     營利而販入之販賣行為之事實，是罪疑唯輕，不能論被告
     有販入毒品之販賣行為；然被告許新富持有毒品之方式，
     係分別置收在自用車上，及藏放在自用車之備胎室內，有
     其機動性，該批毒品隨時可以移動變易求現，又被告許新
     富持有之毒品有五百七十二顆MDMA，愷他命五小包、耐妥
     眠五十顆，其毒品種類多樣、數量頗多，顯非僅供一己施
     用可比，其同時持有供分裝毒品使用之夾鍊袋八包，渠持
     有後有供販賣之意圖明確。
二、查甲基安非他命、MDMA、均係毒品危害防制條例第二條第二
    項所稱之第二級毒品，不得非法持有、販賣；又愷他命（ke
    tamine）、硝西泮（Nitrazepam、耐妥眠），均係毒品危害
    防制條例第二條第三項、第四項所稱之第三級、第四級毒品
    ，不得非法販賣或意圖販賣而持有。又毒品危害防制條例所
    規定之販賣毒品罪，雖未明示以「營利之意圖」為其犯罪構
    成要件，然依原判決理由所舉「新辭典」及「辭源」之註解
    ，所謂「販」者，既係指賤買貴賣，或買賤賣貴而從中取利
    之商人而言。則「販賣」一語，在文義解釋上當然已寓含有
    買賤賣貴而從中取利之意思存在。且從商業交易原理與一般
    社會觀念而言，販賣行為在通常情形下，仍係以牟取利益為
    其活動之主要誘因與目的。因之，以行為人在主觀上具有營
    利之意圖作為販賣毒品罪之成立要件，自難謂與「販賣」之
    文義解釋有違；是販賣毒品罪，並不以販入之後復行賣出為
    構成要件，苟以營利為目的，將毒品販入或將之賣出，有一
    於此，其犯罪即經完成，此亦有最高法院八十八年度台上字
    第三八九八號、八十九年度台上字第二九九號判決足供參考
    。
  (一)核被告張子胤、陳建文、張志偉、劉宗榮及許新富等人如事
    實欄各項所為：被告張子胤係犯（事實一、(一)至(三)）毒品危
    害防制條例第十一條第二項持有第二級毒品罪、槍砲彈藥刀
    械管制條例第十二條第四項未經許可持有子彈罪、第十三條
    第四項未經許可持有槍枝之主要組成零件罪、毒品危害防制
    條例第八條第三項轉讓第三級毒品罪；被告陳建文係犯（事
    實二）毒品危害防制條例第四條第三項之販賣第三級毒品罪
    ；被告張志偉係犯（事實三、(一)至(三)）毒品危害防制條例第
    四條第二項、第三項之販賣第二級、第三級毒品罪、同條例
    第八條第三項之轉讓第三級毒品罪；被告劉宗榮係犯（事實
    三、(一)、(二)）毒品危害防制條例第四條第二項、第三項之販
    賣第二級、第三級毒品罪；被告許新富係犯（事實四、(一)、
    (二)）刑法第三百四十四條之重利罪、毒品危害防制條例第五
    條第二項、第三項、第四項之意圖販賣而持有第二級、第三
    級、第四級毒品罪。
  (二)公訴檢察官於本院審理時就被告張子胤所涉販賣第三級毒品
    罪嫌部分（即事實一、(三)），已經當庭更正為同條例第八條
    第三項之轉讓毒品罪，本院自無需變更起訴法條，僅此敘明
    ；犯罪事實四、(二)起訴書認被告許新富涉犯毒品危害防制條
    例第四條第二項、第三項、第四項之販賣第二級、第三級、
    第四級毒品罪嫌，惟檢察官並未舉出任何足以證明被告許新
    富販入毒品以營利之事實、證據，逕論被告持有事實欄之毒
    品即認有販入營利事實，尚有誤會，惟起訴事實已經載明，
    被告許新富持有及藏放之方式，與同法意圖販賣而持有之罪
    之構成要件符合，其基本事實同一，本院自應變更起訴法條
    。被告陳建文、張志偉、劉宗榮等，因販賣而持有上揭第二
    級毒品、第三級毒品質純淨重超過二十公克以上之低度行為
    部分，應分別為各該販賣而持有第二級、第三級毒品高度行
    為所吸收，均不另論罪；被告許新富因意圖販賣而持有上揭
    第二級毒品、第三級毒品質純淨重超過二十克公以上之低度
    行為部分，應分別為各該意圖販賣第二級、第三級毒品高度
    行為所吸收，亦不另論罪。被告張子胤以一個持有之行為同
    時持有子彈、槍枝之主要組成零件，觸犯二罪名，為想像競
    合犯，應從一重槍砲彈藥刀械管制條例第十三條第四項未經
    許可持有槍枝之主要組成零件罪處斷；被告張志偉以一個營
    利意圖販入之行為，向「小寶」分別買入第二級毒品MDMA藥
    錠、第三級毒品愷他命，再將該販入之第二級、第三級毒品
    一起販出予被告劉宗榮二次，被告張志偉所為，係一行為而
    同時觸犯毒品危害防制條例第四條第二項、第三項之販賣第
    二級、第三級毒品罪，為想像競合犯，均僅論以一重之販賣
    第二級毒品罪，又被告張志偉第一次販出之行為與販入行為
    為同一之販賣事實，應僅論以一販賣罪。被告劉宗榮意圖營
    利，同時向被告張志偉販入第二級毒品、第三級毒品所為，
    亦係一行為觸犯二罪名，為想像競合犯，亦僅論以一重販賣
    第二級毒品罪；被告許新富以一個意圖販賣之犯意而持有第
    二級、第三級及第四級毒品，亦為一行為觸犯毒品危害防制
    條例第五條第二項、第三項、第四項之罪名，為想像競合犯
    ，應從一重同條例第五條第二項之意圖販賣而持有第二級毒
    品罪論處。
  (三)被告張子胤所犯毒品危害防制條例第十一條第二項持有第二
    級毒品罪、槍砲彈藥刀械管制條例第十三條第四項未經許可
    持有槍枝之主要組成零件罪及毒品危害防制條例第八條第三
    項轉讓第三級毒品罪，被告張志偉所犯毒品危害防制條例第
    四條第二項之販賣第二級毒品罪二次、同條例第八條第三項
    之轉讓第三級毒品罪，被告劉宗榮所犯毒品危害防制條例第
    二項之販賣第二級毒品罪二次，被告許新富所犯刑法第三百
    四十四條之重利罪、毒品危害防制條例第五條第二項之意圖
    販賣而持有第二級毒品罪，均犯意各別，行為互殊，為數罪
    ，應予分論併罰，並就被告張子胤、張志偉、劉宗榮部分，
    定其應執行刑，被告許新富拘役部分，為諭知易科罰金之折
    算標準。
  (四)被告張志偉前因詐欺案件，經本院以九十七年度簡字第四三
    四六號判決判處有期徒刑四月確定，於九十八年四月三日易
    科罰金執行完畢；被告劉宗榮則因持有毒品案件，經本院以
    九十九年度簡字第三○七七號判決判處有期徒刑四月確定，
    於一百年三月十一日易科罰金執行完畢，此有卷附臺灣高等
    法院被告前案紀錄表各一份足稽，被告張志偉、劉宗榮等於
    上揭有期徒刑執行完畢後之五年內，再犯本件有期徒刑以上
    刑之罪，均為累犯，應依刑法第四十七條第一項之規定加重
    其刑；按毒品危害防制條例第十七條規定，犯第四條至第八
    條、第十條或第十一條之罪，供出毒品來源，因而查獲其他
    正犯或共犯者，減輕或免除其刑。犯第四條至第八條之罪於
    偵查及審判中均自白者，減輕其刑。所謂自白，係針對被嫌
    疑為犯罪之事實陳述，不包括該事實之法律評價，與協商程
    序中一併為法律評價之認罪，並不相同。被告或犯罪嫌疑人
    在偵查中，若可認為已對自己被疑為犯罪之事實是認，縱對
    於該行為在刑法上之評價尚有主張，仍無礙於此項法定減刑
    事由之成立；又所謂自白，乃被告對自己犯罪事實之全部或
    一部之供述之謂，被告所供述者，不必限於構成要件該當事
    實，即除供述構成要件該當事實之外，另外主張違法阻卻事
    由或責任阻卻事由，猶不失為自白（最高法院九十六年度台
    上字第二二三一號、九十八年度台上字第四四八號、九十三
    年度台上字第二八七○號裁判意旨參照）。經查：
  1.被告張子胤於偵查中向警方供出毒品來源，因而查獲其上手
    被告陳建文之事實，此有一百年度偵字第一二七六八號卷附
    有關查獲被告陳建文之警詢筆錄、扣押物品目錄表等資料可
    按，又被告張子胤雖於偵查中對交付愷他命二包予同案被告
    黃姿雅之事實供認不諱，惟否認係意圖營利而販賣，此就行
    為之事實已經自白，審理中亦經自白轉讓毒品之犯行，此有
    偵查及本院審理筆錄足按，是被告張子胤所犯轉讓第三級毒
    品罪部分符合毒品危害防制條例第十七條之減刑規定，應依
    上開規定分別減輕其刑，並遞減之。
  2.被告陳建文、張志偉、劉宗榮等人於偵查、本院審理中均自
    白渠等之販賣毒品犯行、被告張志偉於偵查、本院審理中亦
    均自白其轉讓毒品之犯行，均與毒品危害防制條例第十七條
    第二項之減刑規定符合，均應依上揭規定，分別減輕其刑，
    被告張志偉、劉宗榮並先加後減之。
  (五)爰審酌被告張子胤、陳建文、張志偉、劉宗榮及許新富等人
    均正值青壯，不思努力進取，又應知毒品對人體之危害性，
    竟仍圖一己私利販賣、轉讓MDMA、愷他命等毒品，或意圖販
    賣而持有上揭毒品，並藉此牟利，嚴重殘害國民身心健康，
    助長社會濫用毒品風氣，又考渠等販賣、持有毒品之數量眾
    多，惡性非輕，惟念被告張子胤、陳建文、張志偉、劉宗榮
    等人於犯罪後均坦承犯行，於審理時並清楚交代相關犯行細
    節，堪認已具悔意，及被告等之素行、犯罪動機、目的、手
    段、生活狀況、智識程度等一切情狀，分別量處如主文所示
    之刑，並定其應執行之刑，以資懲儆，並就被告許新富拘役
    部分，諭知易科罰金之折算標準，被告張子胤持有槍枝主要
    組成零件部分併科罰金刑，諭知易服勞役之折算標準。
  (六)沒收銷燬、沒收之部分：
   1.按毒品危害防制條例第十八條第一項前段規定，查獲之第
     一、二級毒品及專供製造或施用第一、二級毒品之器具，
     不問屬於犯人與否，均沒收銷燬之。經查：
   犯罪事實一、(一)被告張子胤持有扣案扣案甲基安非他命藥
     錠一顆（驗餘淨重○．二六五七公克）。
   犯罪事實三、(一)被告張志偉販賣所餘之MDMA藥錠二百五十
     六顆（起訴書誤載為二百十九顆，總毛重七十七．四四公
     克)。
   犯罪事實三、(二)被告劉宗榮販入之MDMA藥錠八十九顆部分
     ，除其中一顆（綠色、驗餘淨重○．一三公克）、MDMA 藥
     錠八十八顆（米色、總質純淨重一三．九四公克）。
   犯罪事實四、(二)被告許新富意圖販賣而持有之含MDMA及愷
     他命成份之藥錠五百七十二顆（總驗餘淨重一六三．三一
     公克，含少量之愷他命成分無法與MDMA分離）。
     以上均係本案查獲之第二級毒品，應依上揭規定，沒收銷
     燬之。
   2.按毒品危害防制條例第十八條第一項規定，條查獲之第一
     、二級毒品及專供製造或施用第一、二級毒品之器具，不
     問屬於犯人與否，均沒收銷燬之；查獲之第三、四級毒品
     及製造或施用毒品之器具，無正當理由而擅自持有者，均
     沒入銷燬之；倘係查獲販賣或意圖販賣而持有之第三級、
     第四級毒品，既屬同條例明定處罰之犯罪行為，即非該條
     項應依行政程序沒入銷燬之範圍。又同條例第十九條第一
     項所定「供犯罪所用或因犯罪所得之物」，係指犯第四條
     至第九條、第十二條、第十三條或第十四條第一項、第二
     項之罪所用或所得之物，不包括毒品本身在內，是尚不得
     援用此項規定為販賣之第三級毒品沒收依據；換言之，此
     時即應回歸刑法第三十八條第一項第一款違禁物沒收規定
     之適用；又槍砲彈藥刀械管制條例規定，未經許可不得持
     有槍枝之主要組成零件，是槍枝之主要組成零件即屬刑法
     第三十八條第一項第一款之規定之違禁物，非法持有者亦
     應依上揭規定沒收之。經查：
    犯罪事實二、被告陳建文販賣所餘之愷他命八包（驗餘總
      純質淨重七三二．八三公克）。
    犯罪事實三、(一)被告張志偉販賣所餘之愷他命三包（總毛
      重一四八．四六公克）、一瓶（毛重三．一六公克）。
    犯罪事實三、(三)被告張志偉轉讓所餘之愷他命一包（純質
      淨重四八．一三六二公克）。
    犯罪事實四、(二)被告許新富意圖販賣而持有之愷他命五小
      包（總純質淨重二三．一五九七公克）、耐妥眠五十顆（
      驗餘淨重一一．八八六二公克）。
    犯罪事實一、(二)被告張子胤非法持有之土造金屬槍管一支
      等物。
      上揭扣案之第三級、第四級毒品，依毒品危害防制條例第
      十八條之規定，不得非法持有之，係屬違禁物，應依刑法
      第三十八條第一項第一款之規定，沒收之。土造金屬槍管
      一支依首揭規定亦屬違禁物，應依同法規定沒收之。至於
      已經試射完畢之非制式子彈二顆，即經試射完畢，已不具
      殺傷力，所餘彈頭及彈殼已無沒收之必要，附此敘明之。
    3.按毒品危害防制條例第十九條第一項規定，犯該條例第四
      條至第九條、第十二條、第十三條或第十四條第一項、第
      二項之罪者，其供犯罪所用或因犯罪所得之財物，均沒收
      之，如全部或一部不能沒收時，追徵其價額或以其財產抵
      償之。本規定所稱「追徵其價額」者，必限於所沒收之物
      為金錢以外之其他財物而無法沒收時，始應追徵其價額，
      使其繳納與原物相當之價額。如所得財物為金錢而無法沒
      收時，應以其財產抵償之，而不發生追徵價額之問題（最
      高法院九十三年度台上字第二七四三號判決意旨參照）。
      經查：
     犯罪事實一、(三)被告張子胤供轉讓毒品所用之行動電話
       壹具（不含0000000000之SIM 卡）及未扣案轉讓毒品所
       得新臺幣捌佰元。
     犯罪事實二、被告陳建文供販賣毒品所用之磅秤一台、
       分裝袋一批及行動電話一具（不含插用0000000000門號
       SIM 卡），未扣案因販賣毒品所得一千五百元。
     犯罪事實三、(一)被告張志偉因販賣毒品所得三萬九千元。
     犯罪事實三、(二)被告劉宗榮供販賣毒品所用之磅秤一台
       及夾鍊袋一包。
     犯罪事實四、(二)被告許新富供意圖販賣而持有毒品分裝
       之夾鍊袋八包、夾鏈袋九百個。
       上揭均係供被告等人犯毒品危害防制條例第四條、第五
       條、第八條等罪之物品或犯罪所得財物，依上揭規定自
       均應沒收之；又未扣案之犯罪所得八百元、三萬九千元
       ，並應依上揭規定，如全部或一部不能沒收時以其財產
       抵償之。
  (七)不併宣告沒收或沒收銷燬之部分：
   在被告張子胤位在新北市○○區○○路二九八巷十八號十
     二樓住處實施搜索，所扣得愷他命一包（驗餘淨重三．六
     五二八公克）、電子磅秤一台、愷他命殘渣袋一大包、分
     裝夾鍊袋二大包、行動電話一具（插用0000000000之SIM
     卡），均係被告張子胤供已施用毒品所用之物與轉讓毒品
     犯行無涉，亦或與本件犯罪無關之行動電話。
   在被告許新富新北市新北市○○區○○街六十一號一樓居
     處所扣得潘聖文簽發之借據一紙、面額三十萬元之票號四
     九九四七七號商業本票一紙及潘聖文之身分證影本等物，
     雖係被告許新富持有供犯罪所用之物，然為潘聖文所有供
     借款質押之物，日後尚可請求返還，於刑法第三十八條沒
     收之規定不合。
     上揭扣案物品，於沒收之規定不合，自均不併予宣告沒收
     之。
據上論斷，應依刑事訴訟法第二百九十九第一項前段，第三百條
毒品危害防制條例第四條第二項、第三項、第五條第二項、第三
項、第四項、第八條第三項、第十七條、第十八條第一項前段、
第十九條第一項，槍砲彈藥刀械管制條例第十二條第四項、第十
三條第四項，刑法第十一條、刑法第三百四十四條、第五十五條
、第五十一條第五款、第四十一條第一項前段、第四十二條第三
項、第三十八條第一項第一款，刑法施行法第一條之一，判決如
主文。
本案經檢察官聶眾到庭執行職務。
中    華    民    國   100    年    11    月    30    日
                  臺灣板橋地方法院刑事第十一庭
                          審判長法  官  王綽光
                                法  官  洪珮婷
                                法  官  詹蕙嘉
以上正本證明與原本無異。
如不服本判決應於收受送達後十日內向本院提出上訴書狀，並應
敘述上訴理由; 其未敘述上訴理由者，應於上訴期間屆滿後二十
日內向本院補提理由書（均需按他造當事人之人數附繕本，切勿
逕送上級法院）。
                                書記官  許清秋
中    華    民    國   100    年    12    月    2     日
附錄本案論罪科刑法條全文：
毒品危害防制條例第4條
製造、運輸、販賣第一級毒品者，處死刑或無期徒刑；處無期徒
刑者，得併科新臺幣 2 千萬元以下罰金。
製造、運輸、販賣第二級毒品者，處無期徒刑或 7 年以上有期
徒刑，得併科新臺幣 1 千萬元以下罰金。
製造、運輸、販賣第三級毒品者，處 5 年以上有期徒刑，得併
科新臺幣 7 百萬元以下罰金。
製造、運輸、販賣第四級毒品者，處 3 年以上 10 年以下有期
徒刑，得併科新臺幣 3 百萬元以下罰金。
製造、運輸、販賣專供製造或施用毒品之器具者，處 1 年以上
7 年以下有期徒刑，得併科新臺幣 1 百萬元以下罰金。
前五項之未遂犯罰之。
毒品危害防制條例第5 條
意圖販賣而持有第一級毒品者，處無期徒刑或十年以上有期徒刑
，得併科新臺幣七百萬元以下罰金。
意圖販賣而持有第二級毒品者，處五年以上有期徒刑，得併科新
臺幣五百萬元以下罰金。
意圖販賣而持有第三級毒品者，處三年以上十年以下有期徒刑，
得併科新臺幣三百萬元以下罰金。
意圖販賣而持有第四級毒品或專供製造、施用毒品之器具者，處
一年以上七年以下有期徒刑，得併科新臺幣一百萬元以下罰金。
毒品危害防制條例第8條
轉讓第一級毒品者，處 1 年以上 7 年以下有期徒刑，得併科新
臺幣 1 百萬元以下罰金。
轉讓第二級毒品者，處 6 月以上 5 年以下有期徒刑，得併科新
臺幣 70 萬元以下罰金。
轉讓第三級毒品者，處 3 年以下有期徒刑，得併科新臺幣 30
萬元以下罰金。
轉讓第四級毒品者，處 1 年以下有期徒刑，得併科新臺幣 10
萬元以下罰金。
前四項之未遂犯罰之。
轉讓毒品達一定數量者，加重其刑至二分之一，其標準由行政院
定之。
槍砲彈藥刀械管制條例第12條
未經許可，製造、販賣或運輸子彈者，處一年以上七年以下有期
徒刑，併科新台幣五百萬元以下罰金。
未經許可，轉讓、出租或出借子彈者，處六月以上五年以下有期
徒刑，併科新台幣三百萬元以下罰金。意圖供自己或他人犯罪之
用，而犯前二項之罪者，處三年以上十年以下有期徒刑，併科新
台幣七百萬元以下罰金。
未經許可，持有、寄藏或意圖販賣而陳列子彈者，處五年以下有
期徒刑，併科新台幣三百萬元以下罰金。第一項至第三項之未遂
犯罰之。
槍砲彈藥刀械管制條例第13條
未經許可，製造、販賣或運輸槍砲、彈藥之主要組成零件者，處
 3 年以上10 年以下有期徒刑，併科新台幣 700 萬元以下罰金
。
未經許可，轉讓、出租或出借前項零件者，處 1 年以上 7 年以
下有期徒刑，併科新台幣 500 萬元以下罰金。
意圖供自己或他人犯罪之用，而犯前 2 項之罪者，處 5 年以上
有期徒刑，併科新台幣 1000 萬元以下罰金。
未經許可，持有、寄藏或意圖販賣而陳列第 1 項所列零件者，
處 6 月以上5 年以下有期徒刑，併科新台幣 300 萬元以下罰金
。
第 1 項至第 3 項之未遂犯罰之。
中華民國刑法第344條
乘他人急迫、輕率或無經驗貸以金錢或其他物品，而取得與原本
顯不相當之重利者，處 1 年以下有期徒刑、拘役或科或併科 1
千元以下罰金。